# 非货币型资产交换或者企业合并

提问人：lsqcjx 时间：2019-12-16 08:05:30
求助，A 公司将其子公司 C 的 100 ％股权，和甲公司持有的子公司 B 的100 ％股权进行交换，同时 A 公司还定向发行股票作为补价。
对于 A 公司而言，是属于非货币型资产交换还是企业合并？

回答人：chenyiwei
根据《企业会计准则第 7 号——非货币性资产交换（ 2019 年修订）》第三条：
“本准则适用于所有非货币性资产交换，但下列各项适用其他相关会计准则：
......（二）非货币性资产交换中涉及企业合并的，适用《企业会计准则第 20号——企业合并》《企业会计准则第 2 号——长期股权投资》和《企业会计准则第 33 号——合并财务报表》。......”
据此，如果在交易日，B 和 C 中有任何一家公司构成 “业务” 的，则该交易不适用非货币性资产交易准则，而应作为处置子公司同时发生一项非同一控制下合并交易进行会计处理。
如果 A 公司和甲公司处于同一控制下，且 B 构成业务的，则对A 而言属于以 C的股权作为对价，同一控制下合并 B。取得B 的股权投资按购买日净资产账面价值入账，与 C 的净资产账面价值和所发行股份面值之间的差额调整资本公积。